臺灣嘉義地方法院刑事裁定
111年度撤緩字第45號
聲  請  人  臺灣嘉義地方檢察署檢察官
受  刑  人  李長育



上列聲請人因受刑人詐欺案件（110年度嘉簡字第883號），聲請
撤銷緩刑之宣告（110年度執他字第1044號），本院裁定如下：
    主  文
聲請駁回。
    理  由
一、聲請意旨略以：受刑人李長育因詐欺案件，經本院以110年
    度嘉簡字第883號判處有期徒刑5月，緩刑2年，於民國110年
    10月27日確定。惟受刑人於緩刑期前之108年8月26日至109
    年9月7日，故意犯業務侵占、竊盜等罪，經本院於111年4月
    12日以111年度嘉簡字第132號各判處有期徒刑3月（8罪）、
    2月，應執行有期徒刑6月，於111年5月16日確定，依刑法第
    75條之1第1項第1款規定，得撤銷其緩刑之宣告，爰依刑事
    訴訟法第476條規定聲請裁定之等語。
二、受緩刑之宣告而有下列情形之一，足認原宣告之緩刑難收其
    預期效果，而有執行刑罰之必要者，得撤銷其宣告：一、緩
    刑前因故意犯他罪，而在緩刑期內受6月以下有期徒刑、拘
    役或罰金之宣告確定者。二、緩刑期內因故意犯他罪，而在
    緩刑期內受6月以下有期徒刑、拘役或罰金之宣告確定者。
    三、緩刑期內因過失更犯罪，而在緩刑期內受有期徒刑之宣
    告確定者。四、違反第74條第2項第1款至第8款所定負擔情
    節重大者，刑法第75條之1第1項定有明文。考其立法意旨略
    以：關於緩刑之撤銷，現行法第75條第1項固已設有2款應撤
    銷之原因，至得撤銷緩刑之原因，則僅於保安處分章內第93
    條第3項與撤銷假釋合併加以規定，體例上不相連貫，實用
    上亦欠彈性，爰參酌德國及奧地利現行立法例增訂得撤銷緩
    刑之原因，其中現行關於緩刑前或緩刑期間故意犯他罪，而
    在緩刑期內受得易科罰金之有期徒刑之宣告者，列為應撤銷
    緩刑之事由，因認過於嚴苛，而排除第75條應撤銷緩刑之事
    由，移列至得撤銷緩刑事由，俾使「法官依被告再犯情節，
    而裁量是否撤銷先前緩刑之宣告」，以資彈性適用。且本條
    採用裁量撤銷主義，賦予法院撤銷與否之權限，特於第1項
    規定實質要件為「足認原宣告之緩刑難收其預期效果，而有
    執行刑罰之必要」，供作審認之標準，亦即於上揭「得」撤
    銷緩刑之情形，法官應依職權本於合目的性之裁量，妥適審
    酌被告所犯前後數罪間，關於法益侵害之性質、再犯之原因
    、違反法規範之情節是否重大、被告主觀犯意所顯現之惡性
    及其反社會性等情，是否已使前案原為促使惡性輕微之被告
    或偶發犯、初犯改過自新而宣告之緩刑，已難收其預期之效
    果，而確有執行刑罰之必要，此與刑法第75條第1項所定2款
    要件有一具備，即毋庸再行審酌其他情狀，應逕予撤銷緩刑
    之情形完全不同。故受刑人於緩刑前或緩刑期內因故意犯他
    罪，而在緩刑期內受6個月以下有期徒刑、拘役或罰金之宣
    告確定者，並非一律撤銷緩刑宣告，仍應由法院斟酌原宣告
    之緩刑是否難收預期效果而有執行刑罰之必要，以決定撤銷
    緩刑宣告之正當性。
三、經查：
(一)受刑人於110年2月間，犯詐欺取財罪3罪，經本院以110年度
    嘉簡字第883號各判處有期徒刑3月，應執行有期徒刑5月，
    如易科罰金，均以新臺幣（下同）1,000元折算1日，緩刑2
    年，於110年10月27日確定（下稱本案）；另因於108、109
    年間，利用其擔任統一超商店員之機會，侵占收銀機內之現
    金8次、竊取管理者蕭雅鈴之財物1次，所犯8次業務侵占、1
    次竊盜犯行，經本院以111年度嘉簡字第132號判處有期徒刑
    3月（8罪）、2月，應執行有期徒刑6月，如易科罰金，均以
    1,000元折算1日，於111年5月16日確定（下稱後案）乙節，
    有上開判決及臺灣高等法院被告前案紀錄表各1份在卷可稽
    。
(二)受刑人本案為詐欺取財罪，後案為業務侵占罪及竊盜罪，所
    侵害者固均為財產法益，然受刑人本案犯罪期間係在110年2
    月間，後案之犯罪日期則在本案犯罪前之108、109年間，而
    後案原經臺灣嘉義地方檢察署檢察官，以受刑人已與蕭雅鈴
    達成和解並賠償損害，而以109年度偵字第8321號為緩起訴
    處分確定，緩起訴期間為1年，嗣因受刑人於緩起訴期間再
    犯本案，於本案判決確定後之110年11月19日，以110年度撤
    緩字110號為撤銷緩起訴處分，再於111年1月17日以111年度
    撤緩偵字第1號聲請簡易判決處刑，經本院以111年度嘉簡字
    第132號判處應執行有期徒刑6月確定在案，有上開緩起訴處
    分書、撤銷緩起訴處分書、聲請簡易判決處刑書及判決各1
    份在卷可查，是後案據此科刑處罰，應能使受刑人記取教訓
    。
(三)本案受刑人犯後均已賠償被害人郭曉琪、楊素華、楊季芝所
    受損害，有本院公務電話記錄3份存卷足參，是其惡性尚屬
    輕微，並非不可饒恕，且受刑人經緩刑宣告確定後至今，未
    見其有再犯其他犯罪之紀錄，尚難以其緩刑前所犯業務侵占
    、竊盜等案件，經後案判決有罪確定，即遽認有原宣告之緩
    刑難收其預期效果，而有執行刑罰之必要。此外，聲請人僅
    提供本案相關卷宗，及前案判決為證，並無其他事證或具體
    理由，說明本件有何足認受刑人非予執行本案不得易科罰金
    之刑罰，否則難收其預期效果之情狀供本院審酌，從而，聲
    請人聲請撤銷緩刑，難認有理由，應予駁回。
四、依刑事訴訟法第220條，裁定如主文。
中　　華　　民　　國　　111 　年　　5 　　月　　31　　日
                  刑事第一庭    法　官  吳育汝
上列正本證明與原本無異。
如不服本裁定，應於裁定送達後5日內向本院提出抗告狀（應附
繕本）。　　　　　　　　　　
中　　華　　民　　國　　111 　年　　5 　　月　　31　　日
                                書記官  黃士祐